臺灣橋頭地方法院刑事判決
111年度審易字第890號
公  訴  人  臺灣橋頭地方檢察署檢察官
被      告  林清楠




上列被告因竊盜案件，經檢察官提起公訴（111年度偵字第9646
號），嗣被告於準備程序中就被訴事實為有罪之陳述，經告知簡
式審判程序之旨，並聽取公訴人、被告之意見，經本院裁定改行
簡式審判程序審理，判決如下：
    主  文
林清楠犯刑法第三百二十一條第一項第一款之竊盜罪，處有期徒
刑柒月。未扣案之犯罪所得新臺幣貳佰元及零錢包壹個沒收之，
於全部或一部不能沒收或不宜執行沒收時追徵其價額。
    事  實
一、林清楠意圖為自己不法之所有，基於侵入住宅竊盜之犯意，
    於民國111年3月21日15時39分許，在吳劉梅雀位於高雄市○○
    區○○路○段00巷00號，趁吳劉梅雀外出未鎖門之際，徒手開
    啟大門入內（侵入住宅部分未據告訴），竊取吳劉梅雀所有
    放置客廳桌上裝有現金新臺幣（下同）200元之零錢包（價
    值100元）1個，得手後適逢吳劉梅雀返家，林清楠見狀旋即
    逃逸，吳劉梅雀則報警處理，始循線查悉上情。
二、案經高雄市政府警察局湖內分局報告臺灣橋頭地方檢察署檢
    察官偵查起訴。
    理  由
壹、程序部分：
一、按刑事案件當事人或訴訟關係人不能或不宜到場，且其所在
    與承審法院間有聲音及影像相互傳送之科技設備而得直接訊
    問或陳述，經應受訊問之被告同意，且徵詢其他當事人及訴
    訟關係人之意見，法院認為無礙於被告能與辯護人在不受干
    預下充分自由溝通等防禦權之有效行使者，得依當事人或訴
    訟關係人之請求或依職權以該設備進行程序之一部或全部，
    不受刑事訴訟法有關規定之限制，傳染病流行疫情嚴重期間
    司法程序特別條例第4項第1項定有明文。查：本案於111年1
    1月23日審理期日時，正值嚴重特殊傳染性肺炎（COVID-19
    ）流行期間，依據司法院、行政院111年8月18日院台廳刑一
    字第1110024861號、院臺法字第1110184666號令，為上開傳
    染病流行疫情嚴重期間司法程序特別條例施行期間。而被告
    林清楠當時在法務部○○○○○○○○○○○執行中，本院為免被告於
    提解過程中遭遇無法控制之感染，及降低監所引發群聚感染
    之風險，暨被告林清楠亦具狀稱患有癌症，請求遠距視訊開
    庭，此有被告聲請狀、台南市立醫院診斷證明書各1紙在卷
    可憑（見本院卷第63頁至第67頁），故本院認有上開規定當
    事人不宜到場之情況，而被告所在地有適當影音傳輸科技設
    備可直接訊問、陳述，經被告及檢察官同意後（見本院卷第
    93頁），本院依上開規定，在無礙於被告防禦權之有效行使
    情況下以影音傳送之科技設備進行本案審理程序，先行說明
    。
二、被告所犯非為死刑、無期徒刑、最輕本刑為3年以上有期徒
    刑之罪或高等法院管轄之第一審案件，而於準備程序進行中
    ，被告先就被訴事實為有罪之陳述，經告知簡式審判程序之
    旨，並聽取當事人之意見後，本院裁定進行簡式審判程序，
    是本案之證據調查，依刑事訴訟法第273條之2規定，不受同
    法第159條第1項、第161條之2、第161條之3、第163條之1及
    第164條至第170條規定之限制，先行說明。
貳、實體部分：   
一、認定犯罪事實所憑之證據及理由：    
  ㈠訊據被告就上開犯罪事實，於警詢、偵查及本院審理時均自
    白認罪（見警卷第5頁至第6頁；偵卷第99頁至第101頁；本
    院卷第87頁、第95頁、第99頁），核與證人即被害人吳劉梅
    雀於警詢之證述大致相符（見警卷第9頁至第11頁），並有
    蒐證照片暨監視器擷圖6張在卷可參（見警卷第21頁至第25
    頁）。
  ㈡因有上開證據堪認被告上開出於任意性之自白核與事實相符
    ，自得採為本案判決之基礎。故本案事證明確，被告前開犯
    行可堪認定，應依法論科。
二、論罪科刑： 
  ㈠核被告就事實欄一所為是犯刑法第321條第1項第1款之侵入住
    宅竊盜罪。
  ㈡爰以行為人之責任為基礎，審酌被告不循正當途徑獲取所需
    ，卻侵入他人住宅竊盜，缺乏尊重他人財產法益之正確觀念
    ，造成他人財產損失，破壞社會治安，所為實有不該；暨被
    告前已有多次竊盜、搶奪犯行，於111年2月11日甫出監，卻
    於一個多月後再犯本案，此有臺灣高等法院被告前案紀錄表
    1份在卷可憑，顯見被告實未記取教訓，就前案部分本院特
    別予以考量並加重之，但仍衡被告自始坦承之態度、且犯罪
    所得為現金200元及零錢包1個價值非高；末衡被告國小畢業
    之智識程度、入監前業工、與弟弟同住，弟弟有身心狀況、
    被告自己罹患癌症等一切情況，就行為人情狀部分予以部分
    酌減，綜合審酌後，本院量處如主文欄所示之刑，以資警惕
    。
  ㈢被害人證稱其損失為現金200元及零錢包1個，被告亦稱實在
    等語（見警卷第6頁；偵卷第99頁），故此自屬被告之犯罪
    所得，雖未扣案，仍應依刑法第38條之1第1項前段、第3項
    之規定，於被告之罪刑項下宣告沒收，於全部或一部不能沒
    收或不宜執行沒收時，追徵其價額。
據上論斷，應依刑事訴訟法第273條之1第1項、第299條第1項前
段，判決如主文。
本案經檢察官蔡婷潔提起公訴，檢察官靳隆坤到庭執行職務。
中　　華　　民　　國　　111 　年　　11　　月　　30　　日
                  刑事第五庭    法　官  黃志皓
以上正本證明與原本無異。
如不服本判決應於收受判決後 20 日內向本院提出上訴書狀，並
應敘述具體理由。其未敘述上訴理由者，應於上訴期間屆滿後20
 日內向本院補提理由書 (均須按他造當事人之人數附繕本)「切
勿逕送上級法院」。
中　　華　　民　　國　　111 　年　　11　　月　　30　　日
                                書記官  謝怡貞
附錄本案論罪科刑法條：
中華民國刑法第321條
犯竊盜罪而有下列情形之一者，處6 月以上、5 年以下有期徒刑
，得併科新臺幣10萬元以下罰金：
一、侵入住宅或有人居住之建築物、船艦或隱匿其內而犯之者。
二、毀越門扇、牆垣或其他安全設備而犯之者。
三、攜帶兇器而犯之者。
四、結夥三人以上而犯之者。
五、乘火災、水災或其他災害之際而犯之者。
六、在車站、埠頭、航空站或其他供水、陸、空公眾運輸之舟、
    車、航空機內而犯之者。
前項之未遂犯罰之。